臺灣板橋地方法院交通案件裁定　　　　　　　　　 九十一年度交聲字第九九六號
　　原處分機關　交通部公路總局臺北區監理所板橋監理站
　　異　議　人
　　即受處分人　甲○○
右異議人因道路交通管理處罰條例案件，不服交通部公路總局臺北區監理所板橋監理
站民國九十一年六月十日所為處分（案號：板監三字第裁四一－Ｃ00000000
號），聲明異議，本院裁定如左：
    主  文
異議駁回。
    理  由
一、異議意旨略以伊與女友於路上發生爭執，當時將機車停於路邊，並已熄火，適有
    員警上前詢問，伊女友因喝酒情緒不佳，與該警員爭吵，之後有記者在場，該警
    員以無線電請其同事將伊女友帶回警局，並為酒測，惟伊女友向警員及記者稱其
    並未騎車亦未做壞事，並無酒測必要。警員改對伊為酒測，惟係零度，之後另一
    名警官私下稱為不將事鬧大，叫伊替女友擔下責任，拿一本違規條款與伊研究後
    ，原先說罰一千多元，始於舉發單上簽名，惟後來竟改罰二萬多元，並叫伊至監
    理站申訴，惟申訴無效等云云。
二、按汽車駕駛人，駕駛汽車，在道路上蛇行，或以其他危險方式駕車者，處新臺幣
    六千元以上二萬四千元以下罰鍰，並當場禁止其駕駛，道路交通管理處罰條例關
    於車輛所有人之處罰，如應歸責於車輛駕駛人者，處罰車輛駕駛人，為道路交通
    管理處罰條例第四十三條第一項第一款、第八十五條第二項所明定。
三、經查：
    (一)、異議人於民國九十年八月二十四日十四時許，騎乘車號：ＧＦＹ－六九二號
        重型機車，行經臺北縣板橋市○○路、莊敬路路口處，因危險駕駛（蛇行）
        之違規事實，經臺北縣政府警察局海山分局江翠派出所舉發，有臺北縣警察
        局北縣警交字第Ｃ00000000號舉發違反道路交通管理事件通知單附
        卷可稽。異議人雖以前情置辯，然本件係當場攔停並帶至警局舉發，異議人
        亦在前開舉發通知單上簽名，為異議人所不否認，是可知舉發機關以異議人
        係危險駕駛（蛇行）之違規事實所為舉發，堪信屬實。
    (二)、訊據異議人陳稱：「那天她一個人在餐廳吃飯，打電話叫我去載她，要回來
        時，兩人在餐廳旁邊爭吵，一六八餐廳旁有一個警察，過來問，我說沒事，
        被帶回警局，機車停在旁邊，他開一千多元，都不知道法規已經改了，警察
        是怎麼當的，要繳款時始知一萬八千元；（對警察報告書有何意見？提示並
        告以要旨）我沒有蛇行，地上有坑，我不閃過去就會掉下去，我不是不拿證
        件給他看，因女友與他吵；開罰單沒關係，為何騙我一千多元，後來變成一
        萬多元，法律改了他都不知道」等語；而訊之證人丙○○則稱以：「當日我
        們在板橋雙十路一六八餐廳吃飯，因之前打賭結果甲○○輸了，請客吃飯中
        口角，又因媽打電話進來，也因錢，感情不太好而起爭吵，吃完飯後，我說
        我走路，他騎車，但後來他騎車載我，載一載我大罵，又說我要下車，停下
        來，都熄火了，我們由一六八餐廳出來，警察走路到我們這邊有一、二百公
        尺遠，‧‧‧有酒精測試，甲○○沒有酒精反應，我有酒精反應，後來‧‧
        蛇行舊法條九○○元、一二○○元、一五○○元三人說的不一，但後來我們
        要繳的變成一萬多元，後來去找，警員拿出的一本，也是舊法，我將新的拿
        給他看，他才知道改版；（對警察報告書有何意見？提示並告以要旨）妨害
        公務罪已判【按：本院已於九十年十二月二十六日以九十年易字第字第三二
        七六號判處拘役四十日，如易科罰金，以三百元折算一日確定，並於九十一
        年三月十五日易科罰金執行完畢】，雖然是我們不對，我想問警察何謂蛇行
        ？」等語（均見本院九十一年七月十日訊問筆錄），可悉異議人與證人丙○
        ○有共乘機車，且有偏擺騎乘情事，應無疑問，所爭執者，乃所處罰鍰之多
        寡而已，遑論就整體發生前後相關情節以觀，異議人與證人丙○○如上所陳
        已有出入。
    (三)、另訊之證人乙○○【即原來攔檢警員】證稱：「（舉發攔檢經過？）同事舉
        發，我是銀行守望安全勤務，下午一時至三時，我在銀行外面靠近馬路，我
        看到在我前有二十公尺左右有一男女騎機車，我想攔檢，我認為行跡可疑，
        機車忽快忽慢，我要攔檢他可能沒有看見，事後他說他們在講話沒有看到我
        要攔檢，我尾隨在他們車後，騎機車跟著去，他們機車左右搖擺，蛇行，約
        寬一公尺，騎到有十公尺距離，後來他們速度放慢我請他們停在路邊受檢，
        請他們出示證件，後來我與丙○○有肢體衝突，因丙○○下車後我發現她有
        喝酒，我請她出示證件時她不同意，他們兩人都不出示證件，我一再請他們
        拿出證件他們一直不肯，後來她與我發生肢體衝突，是我告她的妨害公務案
        件【詳如前述本院案號】。是我攔停下來而非剛好遇到紅燈。她踢我造成我
        身體傷害，我請求支援，支援來後耽擱了兩個小時，因丙○○不上車又想離
        開現場，一直爭吵、哭泣，他們感情上的問題，她說夫妻間的事為何攔他們
        下來，我在後面跟著時從後面看他們左右搖擺約有十幾秒時間，她抱著他的
        腰，或許打情罵俏或怎麼才會蛇行吧！帶回警局請女警來，也耽擱了一個小
        時，後來我去醫院就醫，就交由其他人處理。」（見本院九十一年七月二十
        四日訊問筆錄）等情，而異議人就證人乙○○證述情節，亦當庭表示無意見
        （見同上證人乙○○訊問期日筆錄），因而，顯見異議人所爭執者，僅係質
        疑警方處理程序之疑義？進而，就裁處金額為不同意見之表述，是如上所述
        ，足認異議人斯時騎乘機車，已有如舉發情節，堪可確信。
    (四)、再者，交通警員掣單舉發違反道路交通管理處罰條例所列之違規事實，本質
        上為行政處分，係公務員基於職務上權力，依法就特定之具體事件所為具公
        法上效果之單方行政行為，基於公務員為公法上行為具有公信力之原則，該
        行政處分當可被推定為真正，其據以依法處分之事實認定亦為正確無誤。本
        件異議人既未就執勤員警之舉發有誤提出確實證據以供調查，亦無任何證據
        足資證明有捏造事實違法取締情事，則執勤警員本其維護交通秩序、安全職
        責所為之舉發，自應受到合法、正確之推定，是據上異議人、證人丙○○，
        以及當場查獲員警所陳，對照以觀，應以證人乙○○所為證言為可採。異議
        人如前質疑，顯屬飾卸，又所指警方所陳法條前後有異，然於本件原處分所
        引法條不生影響。從而，原處分機關因據前揭裁處，核無不合。本件異議為
        無理由，應予駁回。
據上論斷，應依道路交通案件處理辦法第十九條，裁定如主文。
中      華      民      國    九  十  一    年    七    月  二  十  六  日
                                    臺灣板橋地方法院交通法庭
                                          法  官  黎錦福
右正本證明與原本無異。
如不服本裁定，應於裁定送達後五日內向本院提出抗告狀。
                                          書記官  戴尚榮
中      華      民      國    九  十  一    年    七    月    三  十    日
